台灣屏東地方法院刑事判決　　　　　　　　　　　　　　九十年度訴字第九五八號
　　公　訴　人　臺灣屏東地方法院檢察署檢察官
　　被　　　告　丙○○
右列被告因偽造文書案件，經檢察官提起公訴（九十年度偵字第三九五六、四七五二
號），本院判決如左：
    主  文
丙○○連續行使偽造私文書，足以生損害於他人，處有期徒刑陸月，如易科罰金，以
參佰元折算壹日。
遠傳行動電話服務申請書、和信ＯＮＬＩＮＥ服務申請表（除客戶存根聯外）其餘存
根聯上偽造之「戊○○」、「乙○○」、「甲○○」之署押共陸枚均沒收。
    事  實
一、丙○○基於偽造文書之概括犯意，連續於：
    (一)民國（下同）九十年二月二十一日，利用戊○○委其代為申請一支行動電話搭
      配門號之便，將謝女所交付之身分證影本私下多影印一份，持向高雄市新興區
      ○○○路一五二號「亞東電話企業行」，擅自在「遠傳行動電話服務申請書」
      （一式三份）之申請人簽章欄內偽造「戊○○」之簽名，並持向不知情之店員
      丁○○○主張欲辦理行動電話而行使，利用該不知情店員代向遠傳電信股份有
      限公司申請，並因此取得0000000000號之行動電話門號及ＳＩＭ卡
      一枚，嗣因無法通話而將ＳＩＭ卡丟棄。
    (二)同年月二十六日，丙○○復以相同手法，利用其兄乙○○委其代為申請一個行
      動電話門號之便，將乙○○所交付之身分證影本私下多影印一份，持向上開「
      亞東電話企業行」，擅自在「遠傳行動電話服務申請書」（一式三份）之申請
      人簽章欄內偽造「乙○○」之簽名，並持向不知情之店員丁○○○主張欲辦理
      行動電話而行使，利用該不知情店員代向遠傳電信股份有限公司申請，並因此
      取得0000000000號之行動電話門號及ＳＩＭ卡一枚，嗣因無法通話
      而將ＳＩＭ卡丟棄。
    (三)同年三月九日，丙○○持姓名年籍不詳、綽號「康仔」之成年男子轉交之甲○○身分證一張，至上開「亞東電話企業行」，在「和信ＯＮＬＩＮＥ服務申請
      表」（一式三份）之申請人簽章欄內偽造「甲○○」之簽名，並持向不知情之
      店員丁○○○主張欲申請行動電話門號而行使，利用該不知情店員代向和信電
      信股份有限公司申請，並因此取得0000000000號之行動電話門號及
      ＳＩＭ卡一枚，旋即將該卡交付「康仔」使用。
    丙○○上開行為均足以生損害於戊○○、乙○○、甲○○及遠傳、和信電信股份
    有限公司對行動電話客戶管理之正確性。嗣為警循線查獲，始知上情。
二、案經交通部電信總局函請台灣屏東地方法院檢察署檢察官偵查起訴。
    理  由
一、訊之被告丙○○對於右揭事實坦承不諱，核與被害人戊○○、乙○○指訴情節相
    符，並據證人丁○○○證述明確，復有「遠傳行動電話服務申請書」、「和信Ｏ
    ＮＬＩＮＥ服務申請表」申請書五份、聲明書二份附卷可稽，足徵被告之自白與
    事實相符，堪予採信。本件事證明確，被告犯行洵堪認定。
二、核被告冒用戊○○、乙○○、甲○○之名義填「遠傳行動電話服務申請書」、「
    和信ＯＮＬＩＮＥ服務申請表」之私文書，並持以行使之行為，係犯刑法第二百
    十條之偽造私文書罪及同法第二百十六條、第二百十條之行使偽造私文書罪。其
    偽造戊○○、乙○○、甲○○之署押為偽造私文書之部分行為，不另論罪；其偽
    造私文書之低度為行使之高度行為所吸收，亦不另論罪。被告多次行使偽造私文
    書犯行，均時間緊接，方法相同，觸犯構成要件相同之罪名，顯係基於概括之犯
    意反覆為之，為連續犯，應依刑法第五十六條之規定論以一罪，並加重其刑。被
    告利用不知情之店員丁○○○填載申請書之部分內容，為間接正犯。爰審酌告素
    行、犯罪動機、目的、手段、所生損害，犯後悔悟坦承犯行、態度良好等一切情
    狀，量處如主文所示之刑，並諭知易科罰金之折算標準。
三、(一)被告以戊○○、乙○○、甲○○名義填寫之「遠傳行動電話服務申請書」、「
      和信ＯＮＬＩＮＥ服務申請表」客戶存根聯三張（含其上各該偽造之署押三枚
      ），業經被告丟棄而滅失，此據其供述在卷，爰不予宣告沒收。
    (二)被告以戊○○、乙○○、甲○○名義填寫之「遠傳行動電話服務申請書」、「
      和信ＯＮＬＩＮＥ服務申請表」除客戶存根聯外之其餘存根聯共六張，其上偽
      造「戊○○」、「乙○○」、「甲○○」之署押六枚，均依刑法第二百十九條
      之規定宣告沒收。
    (三)另未扣案ＳＩＭ卡三枚為被告因犯罪所得之物，惟其中即門號為000000
      0000、0000000000號之ＳＩＭ卡二枚，因無法通話，遭被告丟
      棄而滅失，爰不予宣告沒收。另一枚0000000000號之行動電話ＳＩ
      Ｍ卡，已交付「康仔」，此據被告供述明確，是無證據證明為被告所有而現尚
      存在，為免執行困難，爰不予宣告沒收。
據上論斷，應依刑事訴訟法第二百九十九條第一項前段，刑法第五十六條、第二百十
六條、第二百十條、第二百十九條，罰金罰鍰提高標準條例第一條前段、第二條，判
決如主文。
本案經檢察官劉俊儀到庭執行職務。
中      華      民      國    九十一    年      三      月    二十五    日
                                    台灣屏東地方法院刑事第一庭
                                        審判長法  官  潘正屏
                                              法  官  林世民
                                              法  官  楊中琪
右正本證明與原本無異。
如不服本判決應於收受本判決送達後十日內向本院提出上訴書狀，其未敘述上訴理由
者，並得於提起上訴後十日內向本院補提理由書狀（均須按他造當事人之人數附繕本
 ）「切勿逕送上級法院」
                                                書記官   謝博興
中    華    民    國     九十一      年      三      月       二十七   日
附錄論罪法條：刑法第二百十條、第二百十六條
中華民國刑法第二百十條
 (偽造變造私文書罪)
偽造、變造私文書，足以生損害於公眾或他人者，處五年以下有期徒刑。
中華民國刑法第二百十六條
 (行使偽造變造或登載不實之文書罪)
行使第二百十條至第二百十五條之文書者，依偽造、變造文書或登載不實
事項或使登載不實事項之規定處斷。
